【裁判字號】    95,交簡上,160
【裁判日期】    951114
【裁判案由】    公共危險
【裁判全文】
臺灣桃園地方法院刑事判決           95年度交簡上字第160號
上  訴  人
即  被  告  甲○○
上列被告因公共危險案件，不服中華民國95年8 月31日本院95年
度壢交簡字第1328號第1 審刑事簡易判決（聲請簡易判決處刑案
號：95年度偵字第13274 號），提起上訴，本院管轄之第2 審合
議庭判決如下：
    主  文
上訴駁回。
    理  由
一、本案經審理結果，認第一審判決經比較新舊法後，以被告甲
    ○○服用酒類，不能安全駕駛動力交通工具而駕駛，累犯，
    依修正後刑法第二條第一項前段，刑法第一百八十五條之三
    ，修正前刑法第四十七條、第四十一條第一項前段，修正前
    罰金罰鍰提高標準條例第二條之規定，對被告判處有期徒刑
    五月，及諭知易科罰金之折算標準，其認事用法及量刑均屬
    妥適，應予維持。茲引用第一審判決書記載之事實及理由暨
    證據（如附件）。
二、被告上訴意旨認其已因本件酒後駕車之案件，經桃園縣政府
    警察局舉發違反道路交通管理處罰條例事件，已繳交罰鍰新
    臺幣四萬五千元在案，而本件復經原審判處有期徒刑五月，
    是屬一罪二罰，縱使原審仍得判刑，然原審未斟酌被告已繳
    交上開罰鍰，猶判處被告有期徒刑五月，亦實屬過重云云。
    惟按民國九十五年二月五日公布之行政罰法第二十六條第一
    項規定「一行為同時觸犯刑事法律及違反行政法上義務規定
    者，依刑事法律處罰之。但其行為應處以其他種類行政罰或
    得沒入之物而未經法院宣告沒收者，亦得裁處之」。究其立
    法目的，一行為同時觸犯刑事法律及違反行政法上義務規定
    時，由於刑罰與行政罰同屬對不法行為之制裁，而刑罰之懲
    罰作用較強，且刑事法律處罰，由法院依法定程序為之，較
    符合正當法律程序，故應優先依刑事法律處罰，從而被告上
    訴意旨認本件屬一罪二罰云云，顯有誤會。此外，被告前於
    八十八年間，即因酒後駕車之公共危險等案件，已經本院八
    十九年度交簡上字第五七號刑事判決判處應執行有期徒刑四
    月確定，並於九十一年一月十五日易科罰金執行完畢，此有
    臺灣高等法院被告前案紀錄表在卷可憑，詎其仍不知警惕，
    再犯本件酒後駕車之公共危險案件，足見其尚無悔改之意，
    原審斟酌上情，量處被告有期徒刑五月，洵屬允洽。綜上，
    本件事證明確，被告上訴意旨以前詞指摘原判決不當，為無
    理由，應予駁回
據上論結，應依刑事訴訟法第四百五十五條之一第三項、第三百
六十八條、第三百七十三條，判決如主文。
本案經檢察官楊挺宏到庭執行職務。
中    華    民    國    95    年    11    月     14   日
                  交通法庭  審判長法  官  曾家貽
                                  法  官  陳彥宏
                                  法  官  吳為平
以上正本證明與原本無異。
不得上訴。                        書記官  江惠婷
中    華    民    國    95    年    11    月    15    日
論罪科刑法條：
刑法第185條之3
服用毒品、麻醉藥品、酒類或其他相類之物，不能安全駕駛動力
交通工具而駕駛者，處1 年以下有期徒刑、拘役或3 萬元以下罰
金。


司法院資訊處製作；財團法人民間司法改革基金會備份。
